Inventaris van het archief van het Ministerie van Binnenlandse Zaken: Afdeling Armwezen, (1866) 1918-1947 (1966)
Nationaal Archief, Den Haag
- STUKKEN BETREFFENDE BIJZONDERE ONDERWERPEN, B.
  - TAAKUITVOERING, 2.
    - ARMENZORG, 2.2.
      - Ondersteuning Nederlandse armlastigen, 2.2.3.
        - IN NEDERLAND, 2.2.3.1.
          - Bijzondere groepen, 2.2.3.1.2.
            - Bejaarden, zieken en verpleegden, 2.2.3.1.2.4.
              - Stukken betreffende regeling van geschillen tussen gemeenten onderling en tussen gemeenten en instellingen van weldadigheid over de betaling van verpleegkosten ten behoeve van armlastigen, 1930-1944.; 420; 1 pak
              - Stukken betreffende regeling van de tuberculosebestrijding onder armlastigen, 1935-1941.; 421; 1 omslag
              - Stukken betreffende afwijzing van het verzoek van het Ministerie van Justitie om verlening van subsidie ten behoeve van de verzorging van armlastige bejaarden die uit de Rijkswerkinrichting Veenhuizen worden ontslagen, 1938.; 422; 1 omslag
              - Stukken betreffende afwijzing van het verzoek van het Ministerie van Sociale Zaken om te bevorderen dat de gemeenten zich rekenschap geven van de hoedanigheid van de particuliere rust- en verpleeghuizen, 1947.; 423; 1 omslag
            - Stakers en werkweigeraars, 2.2.3.1.2.5.
              - Stukken betreffende instemming met het voorstel van de burgemeester van Budel om uitsluiting van ondersteuning van stakende arbeiders, 1935.; 424; 4 stukken
              - Stukken betreffende behandeling van de vraag of werklozen die ten gevolge van een staking zijn uitgesloten van de werkverschaffing in de gemeente Waalre, op grond van de Armenwet ondersteund kunnen worden, 1936-1937.; 425; 1 omslag
              - Stukken betreffende totstandkoming van richtlijnen met betrekking tot ondersteuning in natura van werkweigeraars, 1942.; 426; 1 omslag
            - Joden, 2.2.3.1.2.6.
              Zie ook inv. nr. 546.
              - Stukken betreffende afwijzing van het verzoek van het Ministerie van Sociale zaken om de aandacht van de burgemeesters te willen vestigen op het feit dat Joodse meisjes en vrouwen die ongemotiveerd werk weigeren, niet door de overheid ondersteund mogen worden, 1942.; 427; 1 omslag
              - Stukken betreffende behandeling van de vraag van de burgemeester van Raalte of er bezwaren bestaan tegen het ondersteunen van familieleden van Joden die in werkkampen te weinig verdienen om in het levensonderhoud van hun familieleden te kunnen voorzien, 1942.; 428; 1 omslag
              - Nota's betreffende de ondersteuning van Joden te Rotterdam die gemengd gehuwd zijn, 1942.; 429; 2 stukken
              - Stukken betreffende totstandkoming van de regeling dat Joden vanaf 1 januari 1944 ondersteund dienen te worden via het bankiershuis Lippman, Rosenthal en Co. te Amsterdam, 1943-1944.; 430; 1 omslag
              - Stukken betreffende behandeling van het voorstel van de Joodse Coördinatie Commissie van het Bevrijde Nederlandse Gebied tot het instellen van een commissie die wordt belast met de verzorging van Joodse oorlogskinderen, 1945.; 431; 1 omslag
            - Schokkers, 2.2.3.1.2.7.
              - Staten houdende opgave van ondersteunde voormalige bewoners van Schokland, 1866-1931.; 432; 1 pak
              - Stukken betreffende behandeling van het verzoek tot betaling van de begrafeniskosten van een overleden Schokker, 1936-1937.; 433; 1 omslag
            - Overigen, 2.2.3.1.2.8.
              - Stukken betreffende regeling van de ondersteuning en onderbrenging van uit het buitenland teruggekeerde Nederlanders, 1914-1939.; 434; 1 pak
              - Stukken betreffende vaststelling van maatregelen tegen de trek van armlastige werkzoekenden en hun gezinnen naar de Limburgse mijnstreek, 1917-1922.; 435; 1 omslag
              - Stukken betreffende beantwoording van kamervragen over het geschil tussen de Huizer erfgooiers en het Burgerlijk Armbestuur te Huizen met betrekking tot het verhaal van ondersteuningskosten op enkele ondersteunde erfgooiers, 1932.; 436; 1 omslag
              - Stukken betreffende regeling van de ondersteuning van gerepatrieerde Indische crisisslachtoffers, 1934-1935.; 437; 1 omslag
              - Stukken betreffende regeling van het verhaal van ondersteuning ten behoeve van gezinnen van in Duitsland tewerkgestelden, 1941-1943.; 438; 1 omslag
              - Circulaire aan de burgemeesters betreffende ondersteuning van varende en rijdende personen, minuut, met afdruk en vertaling in het Duits, 1942.; 439; 3 stukken
              - Stukken betreffende bepaling van een standpunt ten aanzien van de ondersteuning van leden van het Nederlandsch Arbeidsfront op grond van de Armenwet, 1942-1944.; 440; 1 omslag
              - Stukken betreffende regeling van de ondersteuning van de gezinnen van politieke delinquenten, 1945-1947.; 441; 1 pak
              - Stukken betreffende bepaling van een standpunt ten aanzien van de ondersteuning van door een natuurramp in Noord-Limburg getroffenen, 1946-1947.; 442; 1 omslag
        - IN HET BUITENLAND, 2.2.3.2.
          - Algemeen, 2.2.3.2.1.
            Zie ook inv. nr. 434.
            - Stukken betreffende verlening van subsidie aan het Comité voor Nederlandsche Kinderen in den Vreemde ten behoeve van de verzorging en overbrenging van Nederlandse kinderen in het buitenland naar Nederland, 1918-1922.; 443; 1 omslag
            - Stukken betreffende goedkeuring van het voorstel van de minister van Buitenlandse Zaken om verzoeken tot machtiging voor het verlenen van ondersteuning aan behoeftige Nederlanders in het buitenland rechtstreeks door de Nederlandse consulaire ambtenaren aan Binnenlandse Zaken te laten zenden, 1934-1935.; 444; 1 omslag
            - Stukken betreffende bepaling van een standpunt ten aanzien van het voornemen van het Ministerie van Buitenlandse Zaken om de repatriëring van Nederlanders in het buitenland te beperken, 1935.; 445; 1 omslag
            - Stukken betreffende goedkeuring van de statuten van de Friesche Gereformeerde Kolonisatie Vereeniging te Leeuwarden, die bevordering van de emigratie van armlastigen tot doel heeft, 1935.; 446; 1 omslag
            - Stukken betreffende totstandkoming van de regeling, waarbij aan behoeftige Nederlanders in het buitenland een extra ondersteuning wordt toegekend uit het voor een geschenk ter gelegenheid van het voorgenomen huwelijk van prinses Juliana en prins Bernhard ingezamelde geld, 1936.; 447; 1 omslag
            - Stukken betreffende toekenning van een gift aan behoeftige Nederlanders in Duitsland en Belgie ter gelegenheid van de te verwachten blijde gebeurtenis in het prinselijk gezin, 1939.; 448; 1 omslag
            - Stukken betreffende reorganisatie van de ondersteuning van behoeftige Nederlanders in het buitenland naar aanleiding van de bezetting van Nederland, 1940-1942.; 449; 1 omslag
            - Stukken betreffende behandeling van de circulaire van de Vertreter des Auswärtigen Amtes beim Reichskommissar für die bezetzten Niederländischen Gebiete over een eventuele repatriëring van behoeftige Nederlanders in België en Frankrijk, 1943.; 450; 1 omslag
          - Rijksdienst voor de ondersteuning van behoeftige Nederlanders in het buitenland, 2.2.3.2.2.
            - Stukken betreffende personeel van de Rijksdienst, 1924-1946.; 451; 1 pak
            - Stukken betreffende goedkeuring van het verzoek van de rijksinspecteur tot vernietiging van de archieven van de rijksondersteuning, 1928.; 452; 5 stukken
            - Stukken betreffende behandeling van het rapport van de afdeling Algemene Secretarie en Comptabiliteit over de organisatie en de werkwijze van de Rijksdienst, 1929-1930.; 453; 1 omslag
            - Stukken betreffende behandeling van het verzoek van de rijksinspecteur om machtiging om namens de minister te kunnen optreden bij kwesties over het verhaal van ondersteuningskosten ten behoeve van behoeftige Nederlanders in het buitenland, 1929-1946.; 454; 1 omslag
            - Stukken betreffende behandeling van de begrotingsvoorstellen voor de jaren 1936-1939 van de Rijksdienst, 1935-1938.; 455; 1 omslag
            - Stukken betreffende goedkeuring van het voorstel van de rijksinspecteur om in plaats van maandstaten van uitgaven voor de ondersteuning jaarstaten te gaan gebruiken, 1939.; 456; 1 omslag
            - Stukken betreffende behandeling van het verzoek van het Ministerie van Sociale Zaken om de rijksconsulent voor sociale zaken in Duitsland te huisvesten in het door de rijksinspecteur gebruikte gebouw, 1939.; 457; 1 omslag
            - Stukken betreffende inwinning van inlichtingen over de gebeurtenissen welke sinds 17 september 1944 bij de Rijksdienst te Arnhem hebben plaatsgevonden, 1944-1945.; 458; 4 stukken
            - Stukken betreffende verzoek aan de burgemeester van Arnhem om overbrenging van het archief van de Rijksdienst van Arnhem naar Apeldoorn, 1945.; 459; 4 stukken
            - Stukken betreffende verzoek aan het Militaire Gezag om het gebouw van de Rijksdienst vrij te geven, 1945.; 460; 5 stukken
          - In Duitsland, 2.2.3.2.3.
            Zie ook inv. nrs. 438, 448 en 536.
            - Stukken betreffende aanvulling en uitvoering van het vestigingsverdrag met Duitsland, 1918-1946.; 461-462; 2 pakken
              - Algemeen, 461
              - Uitleiding, 462
            - Stukken betreffende de grenscommissarissen van rijkspolitie en hun personeel, 1920-1941.; 463; 1 pak
            - Stukken betreffende regeling van aanvullende ondersteuning in geld en natura aan behoeftige Nederlanders in Duitsland, 1921-1945.; 464; 1 pak
            - Stukken betreffende verstrekking van gelden aan de grenscommissarissen van rijkspolitie en aan comités ten behoeve van de ondersteuning van behoeftige Nederlanders in Duitsland, 1922-1941.; 465; 1 omslag
            - Stukken betreffende regeling van de hoogte van de steunnormen voor behoeftige Nederlanders in Duitsland, 1922-1942.; 466; 1 omslag
            - Stukken betreffende regeling van de uitsluiting van ondersteuning van bepaalde personen en bepaalde groepen behoeftige Nederlanders in Duitsland, 1923-1934.; 467; 1 pak
            - Stukken betreffende reorganisatie van de ondersteuning van behoeftige Nederlanders in Duitsland, 1923-1938.; 468; 1 pak
            - Stukken betreffende instelling van onderzoeken naar aanleiding van kamervragen en kranteberichten naar (veronderstelde) misstanden bij de ondersteuning van armlastige Nederlanders in Duitsland, 1924-1932.; 469; 1 omslag
            - Stukken betreffende regeling van de werkverschaffing aan in Duitsland woonachtige behoeftige Nederlanders, 1924-1935.; 470; 1 pak
            - Stukken betreffende opgaven van de grenscommissarissen over het aantal ondersteunde Nederlanders in Duitsland, 1924-1926.; 471; 1 omslag
            - Stukken betreffende regeling van de doorzending door de consuls aan het Ministerie van Binnenlandse Zaken van declaraties wegens ondersteuning van behoeftige Nederlanders in Duitsland, 1925.; 472; 1 omslag
            - Rapporten van de rijksinspecteur voor de ondersteuning van behoeftige Nederlanders in het buitenland betreffende de werkzaamheden van de Rijksdienst in Duitsland, 1926-1929.; 473; 1 pak
            - Stukken betreffende regeling van de zieken- en bejaardenzorg ten behoeve van armlastige Nederlanders in Duitsland, 1926-1936.; 474; 1 pak
            - Stukken betreffende de Commissie van Samenwerking bij Hulpverlening aan Behoeftige Nederlanders in Duitsland, 1926-1945.; 475; 1 pak
            - Stukken betreffende behandeling van verslagen van de Nederlandse Bond in Duitsland, 1928-1934.; 476; 1 omslag
            - Staten houdende opgave van het aantal steungevallen in Duitsland, 1930-1932.; 477; 1 omslag
            - Stukken betreffende totstandkoming van de regeling van het betalingsverkeer met Duitsland waarbij de gelden van de boterexport naar Duitsland worden gebruikt voor het uitkeren van de ondersteuning ten behoeve van behoeftige Nederlanders in het buitenland, 1932-1933.; 478; 1 omslag
            - Stukken betreffende totstandkoming van de steunregeling voor werkloze Nederlandse schippers in Duitsland, 1932-1935.; 479; 1 omslag
            - Staten houdende opgave van het aantal bij de Arbeitsämter ingeschreven valide Nederlandse arbeiders en arbeidsters, 1935-1939.; 480; 1 pak
            - Stukken betreffende verlening van toestemming aan de rijksarchivaris in de provincie Limburg tot het vernietigen van een deel van het archief van de grenscommissaris te Venlo, 1939-1940; 481; 1 omslag
            - Stukken betreffende regeling van de ondersteuning van Nederlandse gedetineerden in het kamp Wulzburg, 1940-1942.; 482; 1 omslag
            - Stukken betreffende bemiddeling bij de legalisatie van een aantal 'Löschungsbewilligungen' ten behoeve van Nederlanders in Duitsland voor de aflossing van hypotheken ter zekerstelling van verleende ondersteuning door de Rijksdienst, 1941-1944.; 483; 1 omslag
            - Stukken betreffende behandeling van het verzoek van de inspecteur van de Rijksdienst om te komen tot een betere regeling voor de vergoeding van door Nederlanders in Duitsland geleden oorlogsschade, 1942-1946.; 484; 1 omslag
            - Stukken betreffende totstandkoming van een verklaring van de minister van Binnenlandse Zaken over de noodzaak te moeten beschikken over rijksgelden in Duitsland, ten behoeve van behoeftige Nederlanders aldaar, 1946-1947.; 485; 1 omslag
          - In België, 2.2.3.2.4.
            Zie ook inv. nrs. 448, 450 en 536.
            - Stukken betreffende totstandkoming en uitvoering van het vestigingsverdrag met België, 1924-1938.; 486; 1 pak
            - Stukken betreffende regeling van de ondersteuning van Nederlandse armlastigen in België, 1920-1946.; 487; 1 pak
          - In andere landen, 2.2.3.2.5.
            Zie inv. nr. 450.
            - Stukken betreffende regeling van de ondersteuning van armlastige Nederlanders in Zuid-Afrika, 1923-1939.; 488; 1 omslag
            - Stukken betreffende regeling van de ondersteuning van armlastige Nederlanders in Frankrijk, 1934-1944.; 489; 1 pak
            - Stukken betreffende wijziging van de procedure van ondersteuning van Nederlanders buiten Europa, 1937.; 490; 1 omslag
            - Stukken betreffende regeling van de ondersteuning van armlastige Nederlanders in Italië, 1944.; 491; 4 stukken
            - Stukken betreffende regeling van de ondersteuning en repatriëring van Nederlanders in China, 1945-1946.; 492; 1 omslag
      - Werkverschaffing en steunverlening, 2.2.4.
        - ALGEMEEN, 2.2.4.1.
          - Stukken betreffende verlening van subsidies aan enkele verenigingen ten behoeve van de werkverschaffing aan valide armen, 1916-1920.; 493; 1 pak
          - Stukken betreffende beantwoording van kamervragen over werkverschaffing en steunverlening aan werklozen, 1919.; 494; 1 omslag
          - Circulaires aan de gemeentebesturen en aan de Commissarissen der Koningin betreffende steunverlening aan uitgetrokken werknemers, 1921-1922.; 495; 1 omslag
          - Stukken betreffende regeling van het verhaal en de inhouding van steunverlening, 1924, 1937-1939.; 496; 1 omslag
          - Stukken betreffende behandeling van het verzoek van het provinciaal bestuur van Groningen om vernietiging van het besluit van het gemeentebestuur van Finsterwolde waarbij de wachttijd voor de werkverschaffing werd afgeschaft, 1927.; 497; 4 stukken
          - Stukken betreffende totstandkoming en aanvulling van de steunregeling voor crisiswerklozen, 1932-1938.; 498; 1 omslag
          - Stukken betreffende behandeling van klachten van particulieren over oneerlijke concurrentie van gemeentebesturen en burgerlijke instellingen met betrekking tot de werkverschaffing, 1933-1937.; 499; 1 omslag
          - Stukken betreffende regeling van aanvullende steunverlening in geld en natura, 1934-1946.; 500; 1 omslag
          - Stukken betreffende instelling van de Staatscommissie Werkverschaffing en Steunverlening, 1937.; 501; 1 omslag
          - Stukken betreffende de Staatscommissie inzake Werklozenzorg, 1938-1940.; 502; 1 pak
          - Stukken betreffende totstandkoming van de circulaire, waarbij gewezen wordt op het belang van inschrijving van valide mannelijke armlastigen bij de organen van de openbare arbeidsbemiddeling, 1941-1942.; 503; 1 omslag
          - Stukken betreffende advisering aan het Ministerie van Sociale Zaken over de betaling van de kosten van de geneeskundige verzorging ten behoeve van werklozen, 1941-1943.; 504; 1 omslag
        - BIJZONDERE GROEPEN, 2.2.4.2.
          - Kleine zelfstandigen, 2.2.4.2.1.
            - Stukken betreffende regeling van de steunverlening en de werkverschaffing aan schippers en vissers, 1920, 1932-1940.; 505; 1 omslag
            - Stukken betreffende afwijzing en behandeling van verzoeken om regelingen voor de ondersteuning en steunverlening van kleine zelfstandigen te treffen of te wijzigen, 1934-1937.; 506; 1 omslag
            - Stukken betreffende regeling van de steunverlening en de werkverschaffing aan tuinders en kwekers, 1934-1940.; 507; 1 omslag
            - Stukken betreffende regeling van de opname van kleine zelfstandigen in de werkverschaffing en steunverlening, 1936-1937.; 508; 1 omslag
            - Stukken betreffende de subcommissie Kleine Zelfstandigen, onderdeel van de Staatscommissie inzake Werklozenzorg, 1937-1939.; 509; 1 pak
          - Bewoners van de Drentse veenstreken, 2.2.4.2.2.
            - Stukken betreffende bevordering van scholing en jeugd- en buurtwerk in de Drentse veenstreken, 1925-1929.; 510; 1 omslag
            - Stukken betreffende verlening van subsidies aan de Centrale Vereeniging voor den Opbouw van Drenthe, 1925-1930.; 511; 1 omslag
            - Stukken betreffende bevordering van de land- en tuinbouw en de veeteelt in de Drentse veenstreken, 1925-1930.; 512; 1 pak
            - Stukken betreffende benoeming van A. Jongbloed als regeringsvertegenwoordiger in de Centrale Commissie voor den Cultureelen, Hygiënischen en Oeconomischen Opbouw van Drenthe, 1925.; 513; 1 omslag
            - Stukken betreffende reorganisatie van de steunverlening in de veenstreken van Drente door omzetting van de Centrale Commissie voor den Cultureelen, Hygiënischen en Oeconomischen Opbouw van Drenthe in de Centrale Vereeniging voor den Opbouw van Drenthe, 1926-1927.; 514; 1 omslag
            - Stukken betreffende instelling van een onderzoek naar de arbeidsomstandigheden van tewerkgestelde meisjes uit Emmen bij een kunstzijdefabriek te Ede, 1926-1927.; 515; 5 stukken
          - Overigen, 2.2.4.2.3.
            - Stukken betreffende regeling van de steunverlening aan uitgetrokken tabaksbewerkers, 1920.; 516; 1 omslag
            - Stukken betreffende vernietiging van besluiten van gemeentebesturen over de steunverlening aan landarbeiders, 1920-1921, 1935-1936.; 517; 1 omslag
            - Stukken betreffende bepaling van een standpunt ten aanzien van werkverschaffing aan blinden en slechtzienden, 1924-1930.; 518; 1 omslag
            - Stukken betreffende opheffing van het Nationaal Comité voor Arbeid van Werkloze Intellectuelen, 1935.; 519; 1 omslag
            - Stukken betreffende de Interdepartementale Commissie Herplaatsing Gedemobiliseerden, 1940; 520; 1 pak
            - Stukken betreffende afwijzing van het verzoek van het gemeentebestuur van Amsterdam om te bevorderen dat C. Gijzenberg te werk gesteld zal worden in de garage die door de Duitse Wehrmacht van hem is gevorderd, 1941.; 521; 1 omslag
            - Stukken betreffende inwilliging van het verzoek van de Nederlandse Centrale Vereeniging voor Pensioenverzekering van Maatschappelijk Werkers om de uitbetaling van pensioengelden en werkverschaffing ten behoeve van gepensioneerde officieren van het door de Duitse bezetters opgeheven Leger des Heils te bevorderen, 1943-1944.; 522; 1 omslag
      - Verpleegkosten armlastige krankzinnigen, 2.2.5.
        - Staten houdende opgave van verpleegkosten voor rijkspatiënten in Nederland, 1909-1966.; 523-526; 4 pakken
          Alfabetisch geordend op naam van patiënt.
          - A-G, 523
          - H-M, 524
          - N-S, 525
          - T-Z, 526
        - Stukken betreffende regeling van de hoogte van de rijksbijdrage in de verpleegkosten ten behoeve van armlastige krankzinnigen, 1918-1935.; 527; 1 pak
        - Staten houdende opgave van rijkspatiënten in niet-rijksgestichten, 1918-1947.; 528-529; 2 pakken
          Alfabetisch geordend op naam van gesticht.
          - A-R, 528
          - S-Z, 529
        - Stukken betreffende aanvulling en wijziging van de Krankzinnigenwet en artikel 39 van de Armenwet, in verband met de betaling van verpleegkosten van armlastige krankzinnigen, 1919-1930.; 530; 1 pak
        - Stukken betreffende regeling van geschillen tussen gemeenten en instellingen onderling en/of met het Rijk over de betaling van verpleegkosten voor armlastige krankzinnigen, 1919-1939.; 531; 1 pak
        - Stukken betreffende regeling van de vrijwillige ouderdomsverzekering voor rijkspatiënten, 1920-1923.; 532; 1 omslag
        - Stukken betreffende totstandkoming van de regeling, waarbij de kosten van verpleging van krankzinnige passagiers voor rekening van de betrokken scheepvaartmaatschappijen komen, 1920-1922.; 533; 1 omslag
        - Stukken betreffende vaststelling van maatregelen tegen de afschuiving van krankzinnigen uit Nederlandse naar Belgische gestichten, 1922-1936.; 534; 1 pak
        - Stukken betreffende regeling van de betaling van transport- en verpleegkosten ten behoeve van krankzinnige militairen, 1926.; 535; 1 omslag
        - Staten houdende opgave van Nederlandse rijkspatiënten in Belgische en Duitse gestichten, 1926,1936-1941.; 536; 1 omslag
        - Stukken betreffende behandeling van de opmerkingen van de Algemene Rekenkamer over de verpleegkosten van een aantal buitenlandse patiënten in Nederlandse gestichten, 1928-1929.; 537; 1 omslag
        - Staten houdende opgave van rijkspatiënten in het rijksgesticht te Grave, 1928-1939.; 538; 1 pak
        - Staten houdende opgave van gemeentelijke bijdragen in de verpleegkosten voor patiënten in het rijksgesticht te Grave, 1928-1946.; 539; 1 pak
        - Stukken betreffende regeling van de hoogte van de tarieven voor verpleegkosten van armlastige krankzinnigen in niet-rijksgestichten, 1923-1944.; 540; 1 pak
        - Stukken betreffende regeling van de controle op de kosten van verpleging van armlastige krankzinnigen door aanstelling van gemeentelijke psychiaters, 1936.; 541; 1 omslag
        - Stukken betreffende verstrekking van informatie aan de afdeling Algemene Secretarie en Comptabiliteit over mogelijke afspraken tussen de afdeling Armwezen en het Ministerie van Justitie over de betaling van verpleegkosten voor krankzinnigen, 1937-1944.; 542; 1 omslag
        - Stukken betreffende bemiddeling in de kwestie afschaffing betaling verpleegkosten voor armlastige krankzinnigen tijdens proefverlof, 1937-1939.; 543; 1 omslag
        - Staten houdende opgave van op rijkskosten verpleegde patiënten in rijks- en niet-rijksgestichten over de periode 1929-1938, met bijlage, 544; 3 stukken
        - Stukken betreffende goedkeuring van de begroting van Provinciale Staten van Limburg voor het jaar 1939 met betrekking tot de verstrekking van provinciale subsidie ten behoeve van de zorg voor behoeftige krankzinnigen, 1938-1939.; 545; 1 omslag
        - Stukken betreffende behandeling van de vraag van het gemeentebestuur van Amsterdam of gedeporteerde Joden die krankzinnig zijn geworden, geacht moeten worden hun hoofdverblijf in Amsterdam te hebben behouden, 1942-1943.; 546; 1 omslag
        - Stukken betreffende totstandkoming van een regeling, waarbij wordt bepaald dat verpleegkosten voor Nederlandse patienten in Gheel mogen worden voorgeschoten, 1945.; 547; 1 omslag